【裁判字號】    92,上訴,1203
【裁判日期】    920731
【裁判案由】    違反毒品危害防制條例
【裁判全文】
臺灣高等法院高雄分院刑事判決                  九十二年度上訴字第一二三號
    上  訴  人  臺灣高雄地方法院檢察署檢察官
    被      告  甲○○○
右上訴人因被告違反毒品危害防制條例案件，不服臺灣高雄地方法院九十一年度訴字
第三五七七號中華民國九十一年十二月三十一日第一審判決（起訴案號：臺灣高雄地
方法院檢察署九十一年度毒偵字第五七七二號），提起上訴，本院判決如左：
      主  文
原判決撤銷。
甲○○○連續施用第一級毒品，累犯，處有期徒刑壹年。
      事  實
一、甲○○○曾於民國八十八年間因竊盜案件，經臺灣高雄地方法院判處有期徒刑三
    月確定，並於九十年一月十八日易科罰金執行完畢。又於八十九年間因施用毒品
    案件，經法院以八十九年度毒聲字第七六一一號裁定送觀察、勒戒後，認無繼續
    施用傾向，經臺灣高雄地方法院檢察署檢察官於八十九年十月二十七日以八十九
    年度毒偵字第六三二三號為不起訴處分確定；復於九十年間因施用第一、二級毒
    品海洛因及安非他命，經臺灣高雄地方法院以九十年度毒聲字第六四六四號裁定
    送勒戒處所觀察、勒戒後，認有繼續施用毒品之傾向，再以九十年度毒聲字第七
    七二四號裁定送戒治處所施以強制戒治，並經台灣高雄地方法院檢察署檢察官提
    起公訴，而經臺灣高雄地方法院於九十一年六月十三日以九十一年度訴字第三二
    二號分別判處有期徒刑十月、四月，並定執行刑為有期徒刑一年。詎甲○○○明
    知海洛因業經公告列為毒品危害防制條例第二條第二項第一款之第一級毒品，不
    得非法施用，竟仍不知悔改，又基於施用第一級毒品海洛因之概括犯意，於九十
    一年九月九日上午，在高雄縣大寮鄉○○村○○路四八六號住處，將海洛因稀釋
    ，以針筒注射方式，施用毒品海洛因一次，並於同年十二月十六日上午在上址，
    復以相同方式施用毒品海洛因一次，嗣於九十一年九月九日下午三時三十分許、
    同年十二月十六日十七時二十五分許，分別經觀護人通知採尿液、及警員採尿送
    驗後，查悉上情。
二、案經台灣高雄地方法院檢察署檢察官主動偵查起訴及移送併案審理。
      理  由
一、訊據被告甲○○○對於右揭犯行坦承不諱，其為觀護人採取尿液後、及為警方二
    次採尿送請台灣檢驗科技股份有限公司、高雄縣政府衛生局檢驗結果，均呈嗎啡
    陽性反應，有該公司九十一年九月二十日濫用藥物尿液檢驗報告、及高雄縣衛生
    局九十一年十二月十八日九一煙檢字第二一００號檢驗成績書附卷可稽，足認被
    告自白與事實相符，堪信為真實。而被告前於八十九年間因施用毒品案件，經法
    院以八十九年度毒聲字第七六一一號裁定送觀察、勒戒後，認無繼續施用傾向，
    經臺灣高雄地方法院檢察署檢察官於八十九年十月二十七日以八十九年度毒偵字
    第六三二三號為不起訴處分確定。復於九十年間因施用第一、二級毒品海洛因及
    安非他命，經臺灣高雄地方法院以九十年度毒聲字第六四六四號裁定送勒戒處所
    觀察、勒戒後，認有繼續施用毒品之傾向，再以九十年度毒聲字第七七二四號裁
    定送戒治處所施以強制戒治，並經台灣高雄地方法院檢察署檢察官提起公訴，而
    臺灣高雄地方法院於九十一年六月十三日以九十一年度訴字第三二二號判處有期
    徒刑十月、四月，並定應執行有期徒刑壹年等事實，此有前開不起訴處分書、判
    決書、台灣高雄地方法院檢察署刑案資料查註紀錄表及臺灣高等法院被告全國前
    案紀錄表可按，被告於五年內三犯毒品危害防制條例第十條第一項之罪，本件事
    證明確，被告犯行洵堪認定。
二、核被告所為，係犯毒品危害防制條例第十條第一項之施用第一級毒品罪。被告持
    有第一級毒品之低度行為，應為其進而施用之高度行為所吸收，不另論罪。被告
    二次施用第一級毒品犯行，時間緊接，犯罪構成要件相同，顯係基於概括犯意為
    之，為連續犯，應以一罪論並依法加重其刑。末查被告甲○○○曾於八十八年間
    因竊盜案件，經原審法院判處有期徒刑三月確定，並於九十年一月十八日易科罰
    金執行完畢，有台灣高等法院被告全國前案紀錄表在卷可憑，其於有期徒刑執行
    完畢後，五年內再犯最重本刑為有期徒刑以上之罪，係屬累犯，依刑法第四十七
    條規定加重其刑。又公訴人雖只就被告於九十一年九月九日十五時三十分之前二
    十四小時內施用毒品之事實起訴，惟被告於同年十二月二十六日施用第一級毒品
    部分，與起訴事實有連續犯裁判上一罪之關係，為起訴效力所及，本院自得一併
    審理之。
三、原審為被告論罪科刑之判決，固非無見，惟查被告於同年十二月十六日上午再度
    施用毒品之事實，原審未及審理，即有欠週延。檢察官上訴意旨，以此指摘原判
    決不當，為有理由，自應予撤銷改判。爰審酌被告屢經觀察勒戒及強制戒治，仍
    未能戒絕毒癮，顯見其無悔改之意，惟念其犯罪後坦承犯行，且其所犯之罪質係
    自戕行為等一切情狀，量處如主文所示之刑。
據上論結，應依刑事訴訟法第三百六十九條第一項前段、第三百六十四條、第二百九
十九條第一項前段、毒品危害防制條例第十條第一項、刑法第十一條、第五十六條、
第四十七條，判決如主文。
本案經檢察官林應華到庭執行職務。
中      華      民      國    九十二    年      七      月    三十一    日
                              臺灣高等法院高雄分院刑事第五庭
                                  審判長法官  吳水木
                                        法官  洪慶鐘
                                        法官  趙文淵
右正本證明與原本無異。
如不服本判決應於收受本判決後十日內向本院提出上訴書狀，其未述上訴理由者，
並得於提起上訴後十日內向本院補提理由書狀（均須按他造當事人之人數附繕本)「
切勿逕送上級法院」。
                                      書記官  吳新貞
中      華      民      國    九十二    年      七      月    三十一    日
附錄：本判決論罪科刑法條：
毒品危害防制條例第十條第一項
施用第一級毒品者，處六月以上五年以下有期徒刑。


司法院資訊處製作；財團法人民間司法改革基金會備份。
